臺灣桃園地方法院刑事判決　　　　　　 94年度訴字第1258號
公　訴　人　臺灣桃園地方法院檢察署檢察官
被　　　告　甲○○
上列被告因違反毒品危害防制條例案件，經檢察官提起公訴（九
十四年度毒偵字第一一一三、一一三七號），被告於本院準備程
序時，就被訴事實為有罪之陳述，經告知簡式審判程序之旨及聽
取當事人之意見後，本院合議庭裁定由受命法官獨任進行簡式審
判程序，判決如下：
    主  文
甲○○連續施用第一級毒品，處有期徒刑捌月。扣案注射針筒十
五支沒收；第一級毒品海洛因包（淨重壹點貳伍公克）及內含
第一級毒品海洛因之殘渣夾鏈袋十六只均沒收銷燬之。
    事  實
一、甲○○前於民國九十年間，因施用毒品案件，經本院於九十
    年十一月五日，以九十年度毒聲字第四四二三號裁定令其入
    勒戒處所施以觀察、勒戒後，認其有繼續施用傾向，本院復
    於九十年十一月二十六日，以九十年度毒聲字第四七七○號
    裁定令入戒治處所施以強制戒治，嗣因其戒治成效經評定為
    合格，本院於九十一年四月二十九日，以九十一年度毒聲字
    第一一二九號裁定停止戒治，所餘戒治期間付保護管束，管
    束期間至九十一年十一月二十五日屆滿，未遭撤銷，以已執
    行完畢論。詎其仍不知悔改，竟基於施用第一級毒品海洛因
    之概括犯意，於前開強制戒治執行完畢後之五年內即自九十
    四年一月中旬某日起迄至同年月二十二日止，在其位於桃園
    縣桃園市○○街二二二號十三樓住處，連續施用第一級毒品
    海洛因多次。嗣為警分別於(一)九十四年一月二十一日下午三
    時二十分許，在桃園縣桃園市○○路與青田街口為警攔查，
    並扣得第一級毒品海洛因二包（合計淨重零點三六公克），
    警方復於其上開住處，扣得注射針筒十五支及內含第一級毒
    品海洛因殘渣之夾鏈袋十六只；(二)九十四年一月二十三日十
    二時三十分許，為警在桃園縣桃園市○○路九十五號前查獲
    ，並扣得第一級毒品海洛因一包（淨重零點八九公克）。
二、案經桃園縣政府警察局中壢分局報請臺灣桃園地方法院檢察
    署檢察官偵查起訴。
    理  由
一、訊之被告甲○○對有於上開時、地，多次施用第一級毒品海
    洛因之犯行，於本院審理時坦承不諱，而被告於九十四年一
    月二十一日及同年月二十三日為警查獲後，所採集之尿液經
    送驗結果，確呈嗎啡陽性反應等情，有臺灣尖端先進生技醫
    藥股份有限公司所出具之濫用藥物檢驗報告二紙在卷足憑。
    而被告為警查獲時，自其身上起出不明白色粉末共三包，經
    鑑定結果，認該不明白色粉末確係第一級毒品海洛因無訛，
    有法務部調查局九十三年三月二十一日調科壹字第○八○○
    ○八九七六號、第000000000號鑑定通知書各一紙
    在卷足憑。此外，復有被告所有供施用第一級毒品海洛因所
    用之注射針筒十五支扣案可資佐證。綜上，堪認被告自白與
    事實相符，應值採信，得採為本案論罪科刑之基礎。而被告
    前於九十年間，因施用毒品案件，經本院於九十年十一月五
    日，以九十年度毒聲字第四四二三號裁定令其入勒戒處所施
    以觀察、勒戒後，認其有繼續施用傾向，經本院於九十年十
    一月二十六日以九十年度毒聲字第四七七０號裁定令入戒治
    處所施以強制戒治，嗣因其戒治成效經評定為合格，經本院
    於九十一年四月二十九日以九十一年度毒聲字第一一二九號
    裁定停止戒治，所餘戒治期間付保護管束，管束期間至九十
    一年十一月二十五日期滿未經撤銷，以已執行完畢論乙節，
    有臺灣高等法院被告全國前案紀錄表一紙在卷足憑，是其於
    前開強制戒治執行完畢後五年內再犯本案施用毒品之罪，公
    訴人對之提起公訴，於法自屬有據，併此敘明。綜上，本件
    事證明確，被告犯行洵堪認定，應依法論科。
二、核被告所為，係犯毒品危害防制條例第十條第一項之施用第
    一級毒品罪。被告施用第一級毒品海洛因前後持有第一級毒
    品海洛因之行為，為施用第一級毒品海洛因所吸收，不另論
    罪。被告先後多次施用第一級毒品之行為，時間緊接，觸犯
    構成要件相同之行為，顯係基於概括犯意反覆為之，為連續
    犯，應依刑法第五十六條規定論以一罪，並加重其刑。爰審
    酌被告坦承犯行，並表示悔改之意，犯後態度良好，犯罪之
    動機及目的在於追求刺激，曾數度施用毒品並經強制戒治，
    仍未能革除惡習，復連續施用毒品，足見其等戒毒意志不堅
    ，與所生危害等一切情狀，分別量處如主文所示之刑。至扣
    案第一級毒品海洛因三包（合計淨重一點二五公克）及內含
    第一級毒品海洛因殘渣之夾鏈袋十六只，其中海洛因殘渣夾
    鏈袋內之殘渣，雖未經鑑驗，然被告於本院警詢時坦承扣案
    之白色粉末即係其所施用之海洛因，又其為警查獲時所採集
    之尿液，經送驗結果，呈嗎啡陽性反應，已如前述，足徵夾
    鏈袋內之殘渣確係為第一級毒品海洛因無訛，且含海洛因殘
    渣之夾鏈袋因與海洛因無法分離，是均應依同條例第十八條
    第一項前段規定宣告沒收並諭知銷燬。另扣案注射針筒十五
    支，係被告所有，且係供其施用第一級毒品所用，業據其供
    述在卷，爰依刑法第三十八條第一項第二款宣告沒收之。
據上論斷，應依刑事訴訟法第二百七十三條之一第一項、第二百
九十九條第一項前段，毒品危害防制條例第十條第一項、第十八
條第一項前段，刑法第十一條、第五十六條、第三十八條第一項
第二款，判決如主文。
本案經檢察官廖先志到庭執行職務。
中　　華　　民　　國　九十四　年　　八　　月　二十三日
               臺灣桃園地方法院刑事第十庭
                     法  官  柯姿佐
以上正本證明與原本無異。
如不服本判決，應於判決送達後10日內向本院提出上訴狀（應附
繕本），上訴於臺灣高等法院。
　　　　　　　　　 　書記官　張淑芬
中　　華　　民　　國　九十四　年　　八　　月　二十三日
附錄論罪科刑法條
毒品危害防制條例第10條
施用第一級毒品者，處 6 月以上 5 年以下有期徒刑。
施用第二級毒品者，處 3 年以下有期徒刑。
